---
title: "Estadistica-A3"
author: "Iñigo"
date: "7/12/2020"
output:
  html_document:
    toc: yes
  pdf_document:
    toc: yes
---

```{r setup, include=FALSE}
knitr::opts_chunk$set(echo = TRUE)
```

```{r load_libraries, message=FALSE, warning=FALSE}
# Empiezo cargando los paquetes que usaré:
library(knitr)
library(gridExtra)
library(tidyverse)
library(scales)
library(VIM)
library(vcd)
```

# 1. Datos y Estadística descriptiva

## 1.1 Lectura de datos
En primer lugar, leed el fichero de datos y verificad que los tipos de datos se interpretan correctamente. Si fuera necesario, haced las oportunas conversiones de tipos.
```{r}
house <- read.csv("house.csv", stringsAsFactors=TRUE, sep=";")
head(house)
str(house)
```

Veo que la variable Sold se ha cargado como de tipo numérico entero y no como factor. La cambio.

```{r}
house$Sold <- ifelse(test=house$Sold == 1, yes="Yes", no="Not")
house$Sold <- as.factor(house$Sold)
```

## 1.2. Descriptiva y visualización

A continuación, comenzaremos el estudio descriptivo, para caracterizar el tipo de variables, detectar posible datos faltantes, outliers, variables con varianza nula o casi nula, etc.

Busco si hay datos perdidos
```{r}
sum(is.na(house))
sum(house=="")
sum(duplicated(house))
```

No hay observaciones duplicadas ni valores en blanco pero hay `r sum(is.na(house))` valores perdidos NA así que voy a visualizar su distribución.
```{r}
aggr(house, numbers=TRUE, labels=names(house),
cex.axis=.7, gap=2, ylab=c("Missing data","Pattern"))
```

Hago una imputación mediante la mediana agrupando por poblaciones con aeropuerto y viviendas vendidas.
```{r}
NAn_hos_beds <- which(is.na(house$n_hos_beds))
house <- house %>%
  group_by(airport, Sold) %>%
  mutate(n_hos_beds = ifelse(is.na(n_hos_beds), median(n_hos_beds, na.rm = TRUE), n_hos_beds))
house$n_hos_beds[NAn_hos_beds]
```

Miro los resúmenes numéricos.
```{r}
summary(house)
```

Voy a visualizar los histogramas de las variables.
```{r message=FALSE, warning=FALSE}
grid.arrange(
  qplot(price, data=house),
  qplot(resid_area, data=house),
  qplot(air_qual, data=house),
  qplot(room_num, data=house),
  qplot(age, data=house),
  qplot(dist1, data=house),
  qplot(dist2, data=house),
  qplot(dist3, data=house),
  qplot(dist4, data=house),
  qplot(teachers, data=house),
  qplot(poor_prop, data=house),
  qplot(airport, data=house),
  qplot(n_hos_beds, data=house),
  qplot(n_hot_rooms, data=house),
  qplot(waterbody, data=house),
  qplot(rainfall, data=house),
  qplot(bus_ter, data=house),
  qplot(parks, data=house),
  qplot(Sold, data=house)
)
```

Y diagramas de dispersión respecto al precio.
```{r message=FALSE, warning=FALSE}
grid.arrange(
  qplot(resid_area, price, data=house),
  qplot(air_qual, price, data=house),
  qplot(room_num, price, data=house),
  qplot(age, price, data=house),
  qplot(dist1, price, data=house),
  qplot(dist2, price, data=house),
  qplot(dist3, price, data=house),
  qplot(dist4, price, data=house),
  qplot(teachers, price, data=house),
  qplot(poor_prop, price, data=house),
  qplot(n_hos_beds, price, data=house),
  qplot(n_hot_rooms, price, data=house),
  qplot(rainfall, price, data=house),
  qplot(parks, price, data=house)
)
```

Se intuye una relación lineal entre price y room-num y también entre price y poor_prop (proporción de población pobre en la ciudad). No da la sensación de que haya ningún valor muy aislado.

Voy a mirar con unos diagramas de cajas si hay valores extremos en el precio, separados por si están vendidos o no.
```{r}
ggplot(house, aes(x=Sold, y=price, color=Sold)) + 
  ggtitle("Diagrama de cajas") + 
  scale_color_brewer(palette="Dark2") +
  geom_boxplot() +
  theme(legend.position = "null") +
  geom_jitter(width = 0.1)
```

No se ve que haya ningún valor extremo muy apartado del resto, como para quitarlo.

# 2. Modelo de regresión lineal

## 2.1. Modelo de regresión lineal simple

### 2.1.1. Calcular
Estimar por mínimos cuadrados ordinarios dos modelos lineales que expliquen la variable price, uno en función de la variable teachers y otro en función de la variable poor_prop.
```{r}
lm_teachers <- lm(price ~ teachers, data=house)
lm_teachers
```

El modelo de regresión obtenido que explica la variable price en función de teachers es: 
$$\hat{y} =  `r round(lm_teachers$coefficients[1],2)` + `r round(lm_teachers$coefficients[2],2)`x$$

```{r}
lm_poor_prop <- lm(price ~ poor_prop, data=house)
lm_poor_prop
```

El modelo de regresión obtenido que explica la variable price en función de teachers es: 
$$\hat{y} =  `r round(lm_poor_prop$coefficients[1],2)` `r round(lm_poor_prop$coefficients[2],2)`x$$

### 2.1.2. Describe las diferencias entre ambos modelos y compáralos.

A simple vista se ve que el modelo con la variable explicativa teachers tiene la ordenada en el origen negativa por lo que no tiene una interpretación práctica, también se ve que el número de profesores por cada mil habitantes incrementa el precio de la vivienda en `r round(lm_teachers$coefficients[2],2)` millones.

El modelo con la vairable explicativa poor_prop tiene la ordenada en el origen positiva así que la podemos interpretar de forma que en caso de que no haya pobreza el precio esperado de la vivienda será de `r round(lm_poor_prop$coefficients[1],2)` millones. Además el precio esperado de la vivienda bajará en `r round(lm_poor_prop$coefficients[2],2)` por cada aumento unitario en la proporción de pobreza.

Miro el resultado del cálculo de regresión lineal para explicar los precios (price) de las casas con el número de profesores (teachers).
```{r 2.1.2.1}
summary(lm_teachers)
```

Ahora miro el resultado de calcular la regresión lineal para explicar el precio de las casas (price) con la proporción de población pobre en la ciudad (poor_prop).
```{r 2.1.2.2}
summary(lm_poor_prop)
```

Podemos ver que a mayor número de profesores aumenta el precio de las casas mientras que a mayor proporción de pobreza disminuye el precio. Es decir para el primer modelo la pendiente es positiva mientras que para el segundo modelo la pendiente es negativa.

En el primer caso tenemos que tan solo el `r label_percent(accuracy = 0.01)(summary(lm_teachers)$adj.r.squared)` de la varianza de las observaciones queda explicada por el modelo.

El segundo modelo es mejor ya que logra explicar el `r label_percent(accuracy = 0.01)(summary(lm_poor_prop)$adj.r.squared)` de la varianza de las observaciones.

### 2.1.3. Para cada modelo, realiza un gráfico de dispersión XY e interpretar brevemente el gráfico resultante.

```{r 2.1.3.1}
with(house, plot(teachers, price, main="price ~ teachers"))
abline(lm_teachers, col="blue")
```

```{r 2.1.3.2}
with(house, plot(poor_prop, price, main="price ~ poor_prop"))
abline(lm_poor_prop, col="blue")
```

Gráficamente se ven claramente las distintas pendientes pero también se puede confirmar que el primer modelo se ajusta mucho peor a los datos que el segundo. El segundo modelo se puede ver que se ve afectado por los datos más extremos ya que sin ellos se ve una tendencia clara pero más moderada.

## 2.2. Modelo de regresión lineal múltiple (regresores cuantitativos)

### 2.2.1. Calcular

Estimar por mínimos cuadrados ordinarios un modelo lineal que explique la variable price en función de age, teachers, poor_prop.

```{r 2.2.1.}
lm_2.2.1 <- lm(price ~ age + teachers + poor_prop, data=house)
lm_2.2.1
```

El modelo de regresión obtenido es: $$\hat{y} =  `r round(lm_2.2.1$coefficients[1],2)` + `r round(lm_2.2.1$coefficients[2],2)`x_1 + `r round(lm_2.2.1$coefficients[3],2)`x_2 `r round(lm_2.2.1$coefficients[4],2)`x_3$$

### 2.2.2. Indicar el efecto de cada variable regresora e interpretar el modelo.

$\beta_0$ (Intercept) es la ordenada en el origen que nos indica el precio en caso de que el resto de variables sean 0. En este caso `r round(lm_2.2.1$coefficients[1],2)` millones es el precio esperado para una casa construida este mismo año, sin que llegue a haber ni un profesor por cada mil habitantes y sin que haya pobreza.

$\beta_1x_1$ (age) nos indica que el incremento estimado del precio de las casas será de `r round(lm_2.2.1$coefficients[2],2)` por cada incremento de un año desde la fecha de construcción.

$\beta_2x_2$ (teachers) nos dice que el precio de las casas se estima que incrementará en `r round(lm_2.2.1$coefficients[3],2)` unidades por cada profesor que haya por cada mil habitantes.

$\beta_3x_3$ (poor_prop) indica que por cada aumento unitario en la proporción de pobreza el precio de las casas disminuirá en `r round(lm_2.2.1$coefficients[4],2)` unidades.

### 2.2.3. Evaluar la bondad de ajuste a través del coeficiente de determinación ajustado.

```{r 2.2.3.}
summary(lm_2.2.1)
```

Vemos que el coeficiente de determinación ajustado es `r (summary(lm_2.2.1)$adj.r.squared)` por lo que el modelo explica el `r label_percent(accuracy = 0.01)(summary(lm_2.2.1)$adj.r.squared)` de la varianza de las variables. Ha mejorado respecto a los modelos de regresión simple. 

Concretamente ha mejorado el modelo basado únicamente en la pobreza en un `r label_percent(accuracy = 0.01)(summary(lm_2.2.1)$adj.r.squared - summary(lm_poor_prop)$adj.r.squared)`.

### 2.2.4. Ampliar el modelo anterior con las variables room_num, n_hos_beds y n_hot_rooms.

Comparar los dos modelos. ¿Es significativamente mejor el nuevo modelo?

```{r 2.2.4}
lm_2.2.4 <- lm(price ~ age + teachers + poor_prop + room_num + n_hos_beds + n_hot_rooms, data=house)
summary(lm_2.2.4)
```

Veo que este nuevo modelo tiene un coeficiente de determinación ajustado es `r (summary(lm_2.2.4)$adj.r.squared)` por lo que el modelo explica el `r label_percent(accuracy = 0.01)(summary(lm_2.2.4)$adj.r.squared)` de la varianza de las variables. Mientras que el anterior explicaba el `r label_percent(accuracy = 0.01)(summary(lm_2.2.1)$adj.r.squared)` de la varianza de las variables.

El modelo ha mejorado un `r label_percent(accuracy = 0.01)((summary(lm_2.2.4)$adj.r.squared)-(summary(lm_2.2.1)$adj.r.squared))`.

También se puede ver la mejora mediante el test ANOVA.
```{r}
anova(lm_2.2.1, lm_2.2.4)
```

Se puede ver que hay evidencia de que el modelo ha mejorado significativamente porque sale un p-valor muy pequeño, más pequeño que el nivel de significación $\alpha = 0.05$ ($(1 - \alpha)*100 = 95\% $).

## 2.3. Modelo de regresión lineal múltiple (regresores cuantitativos y cualitativos)
Queremos conocer en qué medida el modelo anterior (Modelo 2.2) se ve afectado por la inclusión de la variable airport.

### 2.3.1. Aplicar un modelo de regresión lineal múltiple y explicar el resultado.

```{r 2.3.1}
lm_2.3.1 <- lm(price ~ age + teachers + poor_prop + room_num + n_hos_beds + n_hot_rooms + airport, data=house)
lm_2.3.1
```

El modelo de regresión obtenido es: $$\hat{y} =  `r round(lm_2.3.1$coefficients[1],2)` + `r round(lm_2.3.1$coefficients[2],2)`x_1 + `r round(lm_2.3.1$coefficients[3],2)`x_2 `r round(lm_2.3.1$coefficients[4],2)`x_3 `r round(lm_2.3.1$coefficients[5],2)`x_4$$

$\beta_0$ es la ordenada en el origen (Intercept) que nos indica que el precio teórico estimado de la casa es de `r round(lm_2.3.1$coefficients[1],2)` en caso de que las variables independientes sean 0. En este caso no tiene sentido ya que es negativo.

$\beta_1x_1$ (age) nos indica un incremento estimado en el precio de la casa de `r round(lm_2.3.1$coefficients[2],2)` millones por cada año de antigüedad de la misma (desde la fecha de construcción).

$\beta_2x_2$ (teachers) indica un incremento estimado en el precio de la casa de `r round(lm_2.3.1$coefficients[3],2)` millones por cada profesor por mil habitantes.

$\beta_3x_3$ (poor_prop) indica una disminución estimada en el precio de la casa de `r round(lm_2.3.1$coefficients[4],2)` millones por cada aumento unitario en la proporción de pobreza.

$\beta_4x_4$ (room_num) nos dice que el precio de la vivienda aumentará en `r round(lm_2.3.1$coefficients[5],2)` millones por cada aumento unitario en el número medio de habitaciones en casas de esa localidad.

$\beta_5x_5$ (n_hos_beds) indica que el precio de la vivienda aumentará en `r round(lm_2.3.1$coefficients[6],2)` millones por cada aumento unitario en el número de camas de hospital por mil habitantes en la ciudad.

$\beta_6x_6$ (n_hot_rooms) nos indica un incremento estumado de `r round(lm_2.3.1$coefficients[7],2)` millones por cada incremento unitario en el número de habitaciones de hotel por cada mil habitantes de la ciudad

$\beta_7x_7$ (airportYES) indica que se estima que el precio de la casa disminuirá en `r round(lm_2.3.1$coefficients[8],2)` millones en caso de que la ciudad tenga aeropuerto.


### 2.3.2. ¿Es significativamente mejor el nuevo modelo?

```{r 2.3.2.1}
summary(lm_2.3.1)
```

Veo que este nuevo modelo tiene un coeficiente de determinación ajustado de `r (summary(lm_2.3.1)$adj.r.squared)` por lo que el modelo explica el `r label_percent(accuracy = 0.01)(summary(lm_2.3.1)$adj.r.squared)` de la varianza de las variables. Mientras que el anterior explicaba el `r label_percent(accuracy = 0.01)(summary(lm_2.2.4)$adj.r.squared)` de la varianza de las variables.

El modelo ha mejorado un `r label_percent(accuracy = 0.01)((summary(lm_2.3.1)$adj.r.squared)-(summary(lm_2.2.4)$adj.r.squared))`. Por lo que casi no hay diferencia.

```{r 2.3.2.2}
anova(lm_2.2.4, lm_2.3.1)
```

Haciendo un análisis de la varianza se puede confirmar que la inclusión de airport no mejora significativamente el modelo ya que 

### 2.3.3. Efectuar una predicción del precio de la vivienda.
Para una vivienda cuyas características son:
age =70, teachers =15 , poor_prop =15, room_num =8, n_hos_beds=8, n_hot_rooms=100 
Utilizar el modelo Model.2.2
```{r 2.3.3}
predicción2.3 <- predict(object = lm_2.2.4,
                      newdata = data.frame(age =70, teachers =15 , poor_prop =15, 
                                      room_num =8, n_hos_beds=8, n_hot_rooms=100)
                      ) 
predicción2.3
```

El precio previsto para una vivienda con las características dadas sería de `r round(predicción2.3,2)` millones.

### 2.3.4. Efectuar una verificación visual de las suposiciones de modelización.
Analiza los residuos del modelo. Comenta los resultados.

```{r 2.3.4}
par(mfrow = c(2, 1))
plot(lm_2.2.4, which = 1:2)
```

Aunque parece que los residuos mayoritariamente se encuentran en la línea del 0 en la parte dentral en los extremos se tiende a alejar, esto podría indicar problemas de tendencias.

En el gráfico Normal Q-Q se ve como la cola derecha se aleja de la línea normal, lo que nos indica una asimetría en los precios altos.


# 3. Modelo de regresión logística

Se desea ajustar un modelo predictivo para predecir la expectativa que una vivienda sea vendida y conocer los factores influyentes en la predicción.
Convertir la variable Sold a tipo factor y recodificar los valores, asignando “Not” al 0 y “Yes” al 1.

La conversión de la variable Sold a tipo factor la he hecho antes, al detectar que se había importado como dato de tipo numérico entero.

## 3.1. Regresores cuantitativos

### 3.1.1. Calcular
Estimar el modelo de regresión logística donde la variable dependiente es Sold y las explicativas price, age, poor_prop.

```{r 3.1.1}
lgm_3.1 <- glm(formula = Sold ~ price + age + poor_prop,  family = binomial(link=logit), data = house)
lgm_3.1
```

$${logit}(p_i)=\ln\left(\frac{p_i}{1-p_i}\right) = `r round(lgm_3.1$coefficients[1],2)` `r round(lgm_3.1$coefficients[2],2)`x_1 + `r round(lgm_3.1$coefficients[3],2)`x_2 `r round(lgm_3.1$coefficients[4],2)`x_3$$ 

### 3.1.2. Interpretar
Estima los odds ratio de las variables price, age, poor_prop mediante un intervalo de confianza del 95 % e interpreta los intervalos obtenidos. ¿Cuál sería el odds ratio de un quinquenio?

```{r 3.1.2.1}
odds_ratio_3.1 <- exp(confint(lgm_3.1))[2:4,]
odds_ratio_3.1
```

Por cada millón que aumenta el precio de la casa la probabilidad de que se venda en 1 año es de entre `r label_percent(accuracy = 0.01)(odds_ratio_3.1)[1]` y `r label_percent(accuracy = 0.01)(odds_ratio_3.1)[4]` veces menor, para un intervalo de confianza del 95%.

Por cada año de antigüedad de la casa la probabilidad de que esté vendida en 1 año, con un intervalo de confianza del 95%, es de entre `r label_percent(accuracy = 0.01)(odds_ratio_3.1)[2]` y `r label_percent(accuracy = 0.01)(odds_ratio_3.1)[5]` veces mayor. Lo que quiere decir que la edad a penas afecta al precio.

Por cada punto de aumento de la proporción de pobreza de la ciudad la probabilidad de que la casa esté vendida en 1 año es de entre `r label_percent(accuracy = 0.01)(odds_ratio_3.1)[3]` y `r label_percent(accuracy = 0.01)(odds_ratio_3.1)[6]` veces menor, con un intervalo de confianza del 95%.

Para saber los odds ratio de dentro de cinco años hay que elevarlos a la 5. Así que en un quinquenio los intervalos de los odds ratio serán los siguientes:
```{r 3.1.2.2}
round((odds_ratio_3.1^5),2)
```

Por cada millón que aumenta el precio de la casa la probabilidad de que se venda en 5 años es de entre `r label_percent(accuracy = 0.01)(odds_ratio_3.1^5)[1]` y `r label_percent(accuracy = 0.01)(odds_ratio_3.1^5)[4]` veces menor, para un intervalo de confianza del 95%.

Por cada año de antigüedad de la casa la probabilidad de que esté vendida en 5 años, con un intervalo de confianza del 95%, es de entre `r label_percent(accuracy = 0.01)(odds_ratio_3.1^5)[2]` y `r label_percent(accuracy = 0.01)(odds_ratio_3.1^5)[5]` veces mayor. Así que sigue afectando muy poco.

Por cada punto de aumento de la proporción de pobreza de la ciudad la probabilidad de que la vivienda se venda en 5 años es de entre `r label_percent(accuracy = 0.01)(odds_ratio_3.1^5)[3]` y `r label_percent(accuracy = 0.01)(odds_ratio_3.1^5)[6]` veces menor, con un intervalo de confianza del 95%.

## 3.2. Regresores cualitativos

### 3.2.1. Calcular
Estimar el modelo de regresión logística donde la variable dependiente es Sold y la explicativa airport.

```{r 3.2.1}
lgm_3.2 <- glm(formula = Sold ~ airport, family = binomial(link=logit), data = house)
lgm_3.2
```

$${logit}(p_i)=\ln\left(\frac{p_i}{1-p_i}\right) = `r round(lgm_3.2$coefficients[1],2)` + `r round(lgm_3.2$coefficients[2],2)`x_1$$

### 3.2.2. Interpretar
Estima el odds ratio de la variable airport mediante un intervalo de confianza del 95% e interpreta el intervalo obtenido.

```{r 3.2.2.1}
exp(coefficients(lgm_3.2))[2]
```

La posibilidad de que la casa haya sido vendida es `r round(exp(coefficients(lgm_3.2))[2],2)` veces mayor si la ciudad tiene aeropuerto que si no lo tiene.

```{r 3.2.2.2}
exp(confint(lgm_3.2))[2,]
```

La probabilidad de que la casa esté vendida es de entre `r round(exp(confint(lgm_3.2))[2],2)` y `r round(exp(confint(lgm_3.2))[4],2)` veces mayor si la ciudad tiene aeropuerto.

## 3.3. Regresores cuantitativos y cualitativos
Estimar el modelo de regresión logística donde la variable dependiente es Sold y los regresores price, age, poor_prop y airport.

```{r 3.3.0}
lgm_3.3 <- glm(formula = Sold ~ price + age + poor_prop + airport, family = binomial(link=logit), data = house)
lgm_3.3
```

$${logit}(p_i)=\ln\left(\frac{p_i}{1-p_i}\right) = `r round(lgm_3.3$coefficients[1],2)` `r round(lgm_3.3$coefficients[2],2)`x_1 + `r round(lgm_3.3$coefficients[3],2)`x_2 `r round(lgm_3.3$coefficients[4],2)`x_3 + `r round(lgm_3.3$coefficients[5],2)`x_4$$ 

### 3.3.1. Interpretar
Estima los odds ratio de las variables regresoras mediante un intervalo de confianza del 95 % e interpreta los intervalos obtenidos. ¿Qué regresor tiene más impacto en la probabilidad de venta?

```{r 3.3.1.1}
OR_3.3 <- exp(confint(lgm_3.3))[2:5,]
OR_3.3
```

Para ver el impacto que tiene cada OR calculo la inversa de las que son inferiores a 1.
```{r 3.3.1.2}
impacto <- function(x){
  ifelse(test= x < 1, 1/x, x)
}

impacto_OR_3.3 <- impacto(OR_3.3)
impacto_OR_3.3
```

El regresor con mayor impacto es `r rownames(which(impacto_OR_3.3 == max(impacto_OR_3.3), arr.ind = TRUE))`.

### 3.3.2. Predicción de venta
Para una vivienda cuyas características son: price=20, age=50, poor_prop=50 y airport= YES.

```{r 3.3.2}
predicción3.3 <- predict(object = lgm_3.3,
                         newdata = data.frame(price=20, age=50, poor_prop=50, airport="YES"),
                         type ="response") 
predicción3.3
```

La probailidad de que una vivienda de estas características se venda en un año es del `r label_percent(accuracy = 0.01)(predicción3.3)`.

### 3.3.3. Estimación por resustitución de la precisión del modelo
Proporcionar la tabla de confusión correspondiente al modelo. Comenta los resultados.

```{r 3.3.3.1}
predicciones <- ifelse(test = lgm_3.3$fitted.values >= 0.5, yes = ">50%", no = "<50%")
matriz_confusion <- table(lgm_3.3$model$Sold, predicciones,
                          dnn = c("observaciones", "predicciones"))
matriz_confusion
```

Para ilustrarlo de una forma más visual muestro el siguiente gráfico.
```{r 3.3.3.2}
mosaic(matriz_confusion, shade = TRUE, colorize = TRUE, 
       gp = gpar(fill = matrix(c("green3", "red2", "red2", "green3"), 2, 2)))
```

Podemos ver que hay `r matriz_confusion[3]` falsos positivos y `r matriz_confusion[2]` falsos negativos.

```{r 3.3.3.3}
sensibilidad <- label_percent(accuracy = 0.01)(matriz_confusion[4]/(matriz_confusion[4]+matriz_confusion[2]))
especificidad <- label_percent(accuracy = 0.01)(matriz_confusion[1]/(matriz_confusion[1]+matriz_confusion[3]))
sensibilidad
especificidad
```

La sensibilidad es del `r sensibilidad` y la especificidad del `r especificidad`.

Parece que el modelo no es muy bueno ya que la sensibilidad y la especificidad no son altas.

### 3.3.4. Visualización
Para los distintos valores de la variable price = c(20,30,40) se representaran las tres series de probabilidades de venta en un mismo gráfico de dispersión XY. En concreto, para cada valor de price, se tomarán los valores fijos de age = 50, airport = “YES”, y se representarán las probabilidades de venta (eje Y) para los valores de poor_prop = c(5,25,35,50,65) (eje X). Comenta el gráfico obtenido.

```{r 3.3.4}
price = c(20,30,40)
age = 50
airport ="YES"
poor_prop = c(5,25,35,50,65)
data <- as.data.frame(merge(cbind(price), cbind(age, airport, poor_prop), all=TRUE))
data$price <- as.numeric(data$price)
data$age <- as.numeric(data$age)
data$airport <- as.factor(data$airport)
data$poor_prop <- as.numeric(data$poor_prop)
data$pred <- predict(object=lgm_3.3, newdata=data, type="response")
ggplot(data, aes(x=poor_prop, y=pred, color=factor(price))) +
  geom_line() +
  ylab("probabilidades de venta") +
  ggtitle("Predicción de venta")
```

Se puede ver la influencia que tienen el precio y la proporción de pobreza. Con una pobreza baja cuanto más bajo es el precio mejores son las probabilidades de venta pero según aumenta la pobreza las probabilidades de venta tienden a 0 para todos los precios.

# 4. Conclusión
Recopilar las conclusiones alcanzadas en los apartados 2.1, 2.2, 2.3, 3.1, 3.2 y 3.3. En cada caso, puedes acompañar tus conclusiones con los niveles de confianza y/o los p-valores correspondientes.

## 2.1 Modelo de regresión lineal simple

El modelo que estima el precio de la vivienda en base a la proporción de pobreza es mucho más explicativo que el basado en el número de profesores, se ajusta mucho mejor a los datos tal como se puede ver en las gráficas y porque su variable explicativa explica el `r label_percent(accuracy = 0.01)(summary(lm_poor_prop)$adj.r.squared)` de la varianza de las observaciones.

## 2.2. Modelo de regresión lineal múltiple (regresores cuantitativos)

El modelo de regresión lineal múltiple (regresores cuantitativos) ha mejorado significativamente al ser ampliado, como queda respaldado por el p-valor tan pequeño que ha salido. Ha quedado un modelo que explica el `r label_percent(accuracy = 0.01)(summary(lm_2.2.4)$adj.r.squared)` de la varianza de las variables. 

## 2.3. Modelo de regresión lineal múltiple (regresores cuantitativos y cualitativos)

La inclusión de la variable airport no mejora significativamente el modelo como se ve por la escasa mejoría del coeficiente de determinación ($R^2$) ajustado (tan solo aumenta un `r label_percent(accuracy = 0.01)((summary(lm_2.3.1)$adj.r.squared)-(summary(lm_2.2.4)$adj.r.squared))`) y por el alto p-valor obtenido en el test ANOVA.

Luego he podido ver que los datos están cerca de la normalidad pero tienen valores extremos (precio alto), que se alejan un poco. También se aleja un poco de la tendencia central.

## 3.1. Modelo de regresión logística: Regresores cuantitativos

Las probabilidades (con una confianza del 95%) de que la casa se venda en 5 años para un aumento unitario de la variable price son entre `r label_percent(accuracy = 0.01)(odds_ratio_3.1^5)[1]` y `r label_percent(accuracy = 0.01)(odds_ratio_3.1^5)[4]` veces menores. Para un aumento unitario de la variable age son de entre `r label_percent(accuracy = 0.01)(odds_ratio_3.1^5)[2]` y `r label_percent(accuracy = 0.01)(odds_ratio_3.1^5)[5]`] veces mayores (a penas tendrá efecto). Y para un aumento unitario de la variable poor_prop son de entre `r label_percent(accuracy = 0.01)(odds_ratio_3.1^5)[3]` y `r label_percent(accuracy = 0.01)(odds_ratio_3.1^5)[6]` veces menores.

## 3.2. Modelo de regresión logística: Regresores cualitativos

La probabilidad de que una vivienda esté vendida en un año es de entre `r round(exp(confint(lgm_3.2))[2],2)` y `r round(exp(confint(lgm_3.2))[4],2)` veces mayor si la ciudad tiene aeropuerto.

## 3.3. Modelo de regresión logística: Regresores cuantitativos y cualitativos

El regresor que más imparto tiene sobre la venta es `r rownames(which(impacto_OR_3.3 == max(impacto_OR_3.3), arr.ind = TRUE))`, es decir, que la ciduad tenga aeropuerto es lo que más influye para que la vivienda sea vendida.

Aún así la probailidad de que una vivienda de las características dadas se venda en un año es del `r label_percent(accuracy = 0.01)(predicción3.3)`.

Este modelo tiene un sensibilidad del `r sensibilidad` y una especificidad del `r especificidad` por lo que no es muy bueno.

Se puede ver que una proporción de pobreza baja es muy importante para lograr la venta, logrando unas opciones muy buenas de venta (superiores al 80%) si no hay pobreza y el precio es de 20 millones (un poco por debajo de la media).